# 求助陈版主，关于理财产品列报的问题。

提问人：liuweisheng 时间：2019-09-03 20:39:08
公司购买理财产品，保本、浮动收益、收益与沪深 300 指数挂钩，期限 84天、不可提前赎回不可交易，发行人银河证券，请问老师新旧金融准则情况下这个列示哪个会计科目。谢谢老师

回答人：chenyiwei
新准则下应整体作为一项以公允价值计量且其变动计入损益的金融资产（FVTPL）核算；
原准则下可以整体作为一项 FVTPL 金融资产核算，也可以分拆其中的嵌入衍生工具成份单独作为 FVTPL 核算，主合同作为另一项金融资产核算。